臺灣高等法院臺中分院刑事判決　　民國95年度上訴字第2862號
上　訴　人　台灣台中地方法院檢察署檢察官
上　訴　人
即　被　告　丁○○
指定辯護人　本院公設辯護人　丙○○
上　訴　人
即　被　告　戊○○
選任辯護人　陳呈雲律師
被　　　告　乙○○
選任辯護人　胡昇寶律師
上列上訴人因毒品危害防制條例案件，不服臺灣臺中地方法院中
華民國95年10月12日第一審判決（民國95年度訴字第693 號，起
訴案號：臺灣臺中地方法院檢察署民國95年度偵字第2118、2121
、3018、3020、1957 號），提起上訴，本院判決如下：
    主      文
上訴駁回。
    事實及理由
一、本案經本院審理結果，認第一審判決被告丁○○、戊○○共
    同連續運輸第壹級毒品，認事用法及量刑，均無不當，應予
    維持，並引用第一審判決書記載之事實、證據及理由（如附
    件）。
二、本案經本院審理結果，認第一審判決被告乙○○無罪，經核
    並無不當，應予維持，並引用第一審判決書記載之證據及理
    由（如附件）。
三、上訴人即公訴人上訴意旨略稱：
　(一)、被告丁○○ 、戊○○部分：原審依共同連續販賣第1級毒
  　　品罪，處被告丁○○有期徒刑14年，處被告戊○○有期徒
    　刑13年 ，係以被告丁○○、戊○○2人每次領取包裹之報
      酬僅新臺幣（下同）10,000元至15,000元，被告丁○○、
      戊○○2人僅貪圖少許報酬 ，即與他人共同運輸海洛因入
      境臺灣，客觀上足以引起一般人之同情，犯罪情狀尚堪憫
      恕，而依修正前刑法第59條之規定，酌量減輕其刑以為據
      。惟按刑法上之酌量減輕，必於犯罪之情狀，可憫恕時，
      始得為之，為刑法第59條所明定，至情節輕微僅可為法定
      刑內從輕科刑之標準，不得據為酌量減輕之理由，最高法
      院著有28年上字第1064判例可考。經查：現今毒品嚴重氾
      濫，被告等所運輸之毒品若販入市面，將引發嚴重社會問
      題，諸如施用者為購得高價之毒品，不惜以竊盜、搶奪、
      強盜等犯罪手段取得購買毒品之金錢，乃至因共同針頭將
      致愛滋病之傳染迅速擴大，勢將造成相當大之影響，是立
      法者才將刑度定得如此之高，於今日現況，可謂符合人民
      之期待。本案被告丁○○、戊○○於審理中一再否認犯行
      ，甚者隱匿同案被告乙○○之犯行，犯罪後態度不佳，且
      連續涉犯運輸毒品罪，犯罪情節並非輕微；又被告丁○○
      、戊○○單純提領包裹，每次可獲得 1萬元至1萬5千元之
      報酬，幾乎是一般勞工階級一整個月或半個月的薪水，顯
      屬暴利，被告丁○○、戊○○心存僥倖，認為不易遭攔查
      ，故大膽為之，難認被告等有何可憫恕之處，況被告等前
      科累累，凡此均無法使被告丁○○、戊○○獲得輕判。綜
      上所述，原審量刑時，予以被告等酌減，違背法令，量刑
      過輕。
　(二)、被告乙○○部分：
　　　原審諭知被告乙○○無罪，固屬有據。惟查：(一)證人即同
　　　案被告戊○○於95年1月12日偵查中供稱 ：丁○○叫我與
  　　乙○○一起去的，我們去的時候，大概知道裡面有什麼東
    　西，拆開的時候檢驗裡面確實是有海洛因；是乙○○出面
      領包裹，我陪他去，然後我坐在車上等他，我們是搭計程
      車去的 ，丁○○於95年1月20日15時許打大哥大聯繫我們
      去領貨等語 ；證人戊○○於95年6月12日審理中翻異前詞
      改稱：丁○○說，快遞公司要我們18時以後去領包裹，時
      間快到時，乙○○問我要去哪裡，我告訴他要去領包裹，
      所以才找他一起云云。同日旋又改稱：因為是丁○○叫我
      去領包裹的，乙○○與我不熟，幹嘛找他一起去；但是我
      和乙○○不熟，沒有好到我去哪裡，他就跟去哪裡；是乙○○要跟我一起去的云云。則對照證人戊○○偵查、審理
      中所述，關於何人找乙○○領取包裹及乙○○主觀上是否
      知悉包裹內為海洛因，顯然前後不同、相互矛盾，惟原審
      於判決中並未說明何以證人戊○○偵查中所述不足採信，
      而審理中所述可採之依據，判決理由顯然未備。(二)另原審
      以「常情」為據，認運輸毒品為重罪，證人戊○○若告知
      乙○○實情，將減少報酬朋分，是愈少人知道愈好，因此
      證人丁○○、戊○○證述，被告乙○○不知包裹內係海洛
      因等情應堪採信。然原審並未具體敘明該「常情」為何？
      且一般人均無運輸、販賣或施用毒品之經驗，運輸毒品者
      為極少數之人，則運輸毒品之方式豈有公眾週知而無庸舉
      證之常情可言？況以「運輸毒品屬於重罪」為前提，並無
      法直接推論出證人丁○○、戊○○主觀上擔心減少報酬之
      結論，原審認事用法容有不當云云。查(一)被告等二人僅因
      貪圖少許報酬，致觸犯法定刑為死刑或無期徒刑之重罪，
      情輕法重，原審依刑法第59條規定減輕其刑，應無不當。
      (二)被告丁○○、戊○○均未告知被告乙○○，包裹中藏有
      毒品，原判決已敘述甚明，觀之被告下車取包裹，係因乙○○較方便下車，且乙○○下車進入快遞公司取包裹時，
      尚不知貨號，仍須再回到車上詢問戊○○，足證被告乙○○僅係單純陪同往快遞公司取包裹，不知包裹內係毒品。
      公訴人之上訴為無理由，應予駁回。
四、被告丁○○、戊○○在本院未提出其他有利之證據及辯解，
    其等上訴均為無理由，應予駁回。
五、被告丁○○請求調閱伊與林瑞奇之通話紀錄，因事證已極明
    確，本院認為無庸再予調閱，併此敘明。
據上論斷，應依刑事訴訟法第368條、第373條判決如主文。
本案經檢察官甲○○到庭執行職務。
中　　華　　民　　國　　96　　年　　2  　月　　 16　　日
            刑事第二庭  審判長法　官  李  璋  鵬
                              法  官  蕭  錦  鍾
                              法  官  胡  森  田
上列正本證明與原本無異。
乙○○不得上訴。
其他均得上訴。
如不服本判決應於收受送達後十日內向本院提出上訴書狀，其未
敘述上訴之理由者並得於提起上訴後十日內向本院補提理由書（
均須按他造當事人之人數附繕本）。
                              書記官  籃  營  昌
中　　華　　民　　國　　96　　年　　2 　　月　　26　　日
